臺灣臺南地方法院民事裁定
110年度營補字第23號
原      告  王鳳櫻  
訴訟代理人  林怡君  
原      告  陳王炒  
            蔡能聰  
            王順生  
            王順清  

被      告  李萬祥  
訴訟代理人  鄭世賢律師
上列當事人間請求拆屋還地等事件，本院裁定如下：
    主  文
原告應於本裁定送達之翌日起5日內，補繳第一審裁判費新臺幣1
1,682元，逾期不補正，即駁回原告之訴。
    理  由
一、按提起民事訴訟，應依民事訴訟法第1編第3章第2節相關規
    定繳納裁判費，此為必須具備之程式。原告之訴，有起訴不
    合程式之情形者，法院應以裁定駁回之，但其情形可以補正
    者，審判長應定期間先命補正，同法第249條第1項第6款定
    有明文。
二、訴訟標的之價額，由法院核定；核定訴訟標的之價額，以起
    訴時之交易價額為準；無交易價額者，以原告就訴訟標的所
    有之利益為準；以一訴主張數項標的者，其價額合併計算之
    ，民事訴訟法第77條之1第1、2項、第77條之2第1項前段分
    別定有明文。
三、經查，原告先位聲明為被告應價購原告所有坐落臺南市○○區
    ○○段000地號土地(下稱系爭土地)，備位聲明為被告應將坐
    落系爭土地上，面積約145平方公尺之鐵皮屋及面積約2.3平
    方公尺之圍牆拆除，並將土地返還予原告。原告之先、備位
    聲明核屬不同訴訟標的，且非互相競合或應為選擇之關係，
    揆諸前開規定，其價額應合併計算之。又原告前開先、備位
    聲明，訴訟標的價額分別核定為新臺幣(下同)729,150元、4
    41,900元(計算式詳如附表)，則本件訴訟標的價額合計為1,
    171,050元，應徵第一審裁判費12,682元，扣除原告前已繳
    之裁判費1,000元，尚應補繳11,682元，茲依民事訴訟法第2
    49條第1項但書規定，限原告於本裁定送達之翌日起5日內如
    數補繳，逾期不補正，即駁回原告之訴，特此裁定。
中　　華　　民　　國　 110　　年　　12　　月　　 2    日
                  臺灣臺南地方法院民事庭
                              法　官　陳　協　奇
以上正本係照原本作成。
如不服本裁定關於訴訟標的價額之核定，得於收受裁定正本後10
日內向本院提出抗告狀，並繳納抗告裁判費新臺幣1,000元；其
餘關於命補繳裁判費部分，不得抗告。
中　　華　　民　　國　　110 　年　　12　　月　　2 　　日
                              書記官  黃  玉  真  

附表：    編號 訴之聲明 訴訟標的價額 (新臺幣) 計算式 1 先位聲明 729,150元 系爭土地面積243.05平方公尺×系爭土地110年度公告土地現值每平方公尺3,000元＝729,150元 2 備位聲明 441,900元 【被告占用系爭土地面積147.3平方公尺(鐵皮屋占用面積145平方公尺＋圍牆占用面積2.3平方公尺)】×系爭土地110年度公告土地現值每平方公尺3,000元＝441,900元  合計 1,171,050元